【裁判字號】    97,勞小上,1
【裁判日期】    970318
【裁判案由】    給付資遣費等
【裁判全文】
臺灣臺北地方法院民事判決             97年度勞小上字第1號
上  訴  人  逸達清潔有限公司
法定代理人  乙○○
被  上訴人  甲○
上列當事人間請求給付資遣費等事件，上訴人對於中華民國96年
12月17日臺灣臺北地方法院臺北簡易庭96年度北小勞字第68號第
一審判決提起上訴，本院判決如下：
    主  文
上訴駁回。
第二審訴訟費用新台幣壹仟伍佰元由上訴人負擔。
    事實及理由
一、按小額程序之第二審判決，依上訴意旨足認上訴為無理由者
    ，得不經言詞辯論為之，民事訴訟法第436條之29第2款定有
    明文，合先敘明。
二、本件上訴意旨略以：被上訴人係上訴人派駐南山人壽大樓之
    清潔人員，伊於上班期間不服從領班領導，與領班大呼小叫
    ，因受客戶指正，上訴人派員告知指導，然被上訴人亦未置
    理，上訴人經理吳毅恆遂於民國（下同）96年9月4日早上10
    點30分當面告知被上訴人之行為已違反上訴人與客戶間之清
    潔規範，惟因體恤被上訴人年邁並需經濟收入，故幫忙安排
    新職缺，且於隔日即可上班。因被上訴人當場告知生活拮据
    並要求先行領取薪資，上訴人遂依其意願預付薪資，且上訴
    人因被上訴人表示生活困難要求先行領取薪資，上訴人方於
    發薪日前先行給付，此為體恤員工之舉，尚不得作為不利上
    訴人之事證。然原審逕以上訴人無法提出預借薪資證明，且
    於9月4日結算薪資予被上訴人，與往常於每月10日發薪之慣
    例相違、預支薪資至特定日期亦與常情不合為由，認上訴人
    所辯不可採，並認業已終止兩造間勞動契約。另本件是否為
    上訴人先行要求預領薪資、上訴人是否確有另行安排其他工
    作，有加以調查釐清之必要，如上訴人確有安排被上訴人至
    他處工作，則僱傭約契約即尚未終止，惟原審未就其他證據
    加以調查，復未就可為人證之上訴人員工及客戶加以詢問，
    僅以前開臆測之見解即認上訴人有終止契約之事實，自非公
    允。本件上訴人既未終止兩造間勞動契約，且前開事件發生
    後，被上訴人即自行拒絕上班，依勞動基準法之規定，上訴
    人毋庸給付資遣費。為此提起本件上訴，求予廢棄改判等語
    。
三、惟按對於小額訴訟之第一審裁判提起上訴或抗告，非以其違
    背法令為理由，不得為之。且上訴狀內應記載上訴理由，並
    表明下列各款事項：(1)原判決所違背之法令及其具體內容。
    (2)依訴訟資料可認為原判決有違背法令之具體事實，否則即
    屬上訴不合法，應以裁定駁回之，民事訴訟法第436條之24
    第2項、第436條之25分別定有明文。經查，本件上訴意旨僅
    就原審得依職權認定之事實及調查證據部分而事爭執，並未
    表明原判決究竟違背何法令及其具體內容，是上訴人之上訴
    ，在程式上已有不合。且按，民事訴訟法採當事人進行主義
    及辯論主義，是法院據為判決基礎之事實，非經當事人主張
    ，即不得加以斟酌，此即謂主張責任。上訴人雖稱原審未調
    查其他事證、未傳喚上訴人公司員工及客戶云云，惟查，上
    訴人在原審審理中並未提出任何書狀，而於調解程序及言詞
    辯論期日中，亦未聲請調查證據或傳訊證人，且未提供任何
    訴訟資料供原審審酌，此有原審之調解程序筆錄暨報到單、
    原審簡易民事庭報到單及言詞辯論筆錄（見原審卷第11頁至
    第12頁、第16頁至第18頁）可稽。上訴人既未聲請調查任何
    證據，亦未聲請傳訊前揭證人，則原審自無從加以審酌。此
    外，上訴人復未陳明原判決有何違背法令之具體事實內容，
    是上訴人前開主張，自難憑取。
四、綜上所述，原判決並無上訴人所指之違法情事，且依上訴意
    旨足認本件上訴為顯無理由，爰不經言詞辯論，逕予駁回。
    至本件訴訟費用計算，則如附表所示。
五、據上論結，本件上訴為無理由，依民事訴訟法第436條之29
    第2款、第436條之32第1項、第2項、第449條第1項、第436
    條之19第1項、第78條，判決如主文。
中    華    民    國    97    年    3    月    18    日
                  勞工法庭審判長法  官  張靜女
                                法  官  鄭佾瑩
                                法  官  林振芳
以上正本係照原本作成。
本判決不得上訴。
中    華    民    國    97    年    3    月    20    日
                                書記官  李淑芬


司法院資訊處製作；財團法人民間司法改革基金會備份。
